【裁判字號】    95,上訴,46
【裁判日期】    950321
【裁判案由】    違反槍砲彈藥刀械管制條例
【裁判全文】
臺灣高等法院臺南分院刑事判決
上  訴  人
即  被  告  甲○○
指定辯護人  本院公設辯護人  乙○○
上列上訴人因違反槍砲彈藥刀械管制條例案件，不服臺灣臺南地
方法院94年度訴字第1173號中華民國94年12月2日第一審判決（
起訴案號：臺灣臺南地方法院檢察署94年度偵字第8084號），提
起上訴，本院判決如下：
    主  文
上訴駁回。
    事  實
一、甲○○於民國91年1月間某日在高雄縣湖內鄉某處，受其已
    去世之友人綽號「展仔」之李明展之成年男子之託，未經許
    可，收受綽號「展仔」李明展所交付可發射子彈具殺傷力之
    改造手槍一支（含彈匣壹個，槍枝管制編號0000000000）及
    不具殺傷力之改造子彈二顆，而予寄藏，並將之攜回臺南縣
    仁德鄉○○路305巷13弄91號2樓其住處藏放。嗣於94年6月
    21 日下午1時30分許，為警在上址搜索查獲，並扣得該改造
    手槍一枝、不具殺傷力改造子彈二顆（其中壹顆業經送鑑定
    時試射擊發，僅剩彈殼，關於寄藏改造子彈部分，業經檢察
    官認定不具殺傷力，而敘明不另為不起訴處分）。
二、案經高雄市政府警察局新興分局移送台灣台南地方法院檢察
    署檢察官偵查起訴。
    理  由
一、上揭事實，業據被告甲○○於警訊、原審偵審中及本院審理
    時坦承不諱，並有具殺傷力改造手槍一枝、不具殺傷力改造
    子彈二顆扣案可資佐證。而上開槍枝經送請內政部警政署刑
    事警察局鑑定結果，認送鑑改造手槍壹枝（含彈匣壹個，槍
    枝管制編號0000000000），係由仿GLOCK廠17型半自動手槍
    製造之玩具手槍換裝土造金屬槍管改造而成之改造手槍，機
    械性能良好，可擊發適用子彈，認具有殺傷力，有該局94
    年8月2日刑鑑字第0940104068號鑑驗通知書在卷可稽，事證
    明確，被告之犯行洵以認定。
二、按槍砲彈藥刀械管制條例業經總統於94年1月26日公布修正
    ，於同年月28日起施行，該條例第八條第四項雖將持有與寄
     藏為分別之處罰規定，惟寄藏與持有均係將物置於自己實
    力支配之下，僅寄藏必先有他人之持有行為，而後始為受寄
    代藏而已，故寄藏之受人委託代為保管，其保管之本身，亦
    屬持有，不過此之持有係受寄之當然結果，雖不應另就持有
    予以論罪，然未經許可無故持有槍彈，其持有之繼續，為行
    為之繼續，亦即一經持有槍彈，罪即成立，但其完結須繼續
    至持有行為終了時為止，則包括持有之寄藏行為，為行為之
    繼續，其犯罪行為之完結須繼續至寄藏行為終了時為止（最
    高法院八十八年第八次刑事庭會議決議意旨參照）。是本案
    被告甲○○雖自91年1月間某日起即寄藏上開具殺傷力之改
    造槍枝，惟持續至寄藏行為終了時94年6月21日，已在上開
    條例修正施行之後，其行為跨越新舊法，當然適用新法處斷
    ，不生新舊法比較適用之問題。
三、扣案之改造手槍壹枝（槍枝管制編號0000000000號），係槍
    砲彈藥刀械管制條例第四條第一項第一款所定之槍砲。核被
    告甲○○所為，係犯修正後槍砲彈藥刀械管制條例第八條第
    四項之未經許可寄藏可發射子彈具有殺傷力之改造手槍罪。
四、原審審理結果，認被告罪證明確，適用槍砲彈藥刀械管制條
    例第八條第四項，刑法第十一條前段、第三十八條第一項第
    一款、第四十二條第二項，罰金罰鍰提高標準條例第二條，
    並審酌被告有施用毒品前科紀錄，有台灣高等法院被告前案
    紀錄表在卷可憑，素行並非良善，被告犯後坦白承認、態度
    良好及尚無持槍為不法使用，犯罪之手段、目的，及犯後態
    度等一切情狀，量處有期徒刑參年貳月，併科罰金新台幣伍
    萬元及諭知罰金易服勞役之折算標準；扣案之改造手槍壹枝
    （含彈匣壹個，槍枝管制編號0000000000），認係違禁物，
    另依刑法第三十八條第一項第一款之規定宣告沒收。其認事
    用法俱無不合，量刑亦稱妥適，被告上訴意旨空言指摘原判
    決量刑過重不當，並不可取，為無理由，應駁回其上訴。
據上論結，應依刑事訴訟法第368條，判決如主文。
本案經檢察官江守權到庭執行職務。
中    華    民    國    95    年    3     月    21    日
                  刑事第一庭    審判長法  官  黃崑宗
                                      法  官  田平安
                                      法  官  王明宏
以上正本證明與原本無異。
如不服本判決，應於收受本判決後十日內向本院提出上訴書狀。
其未敘述上訴理由者並得於提起上訴後十日內向本院補提理由書
狀（均須按他造當事人之人數附繕本）「切勿逕送上級法院」。
                                      書記官  黃全忠
中    華    民    國    95    年    3     月    21    日
附錄論罪科刑法條：
槍砲彈藥刀械管制條例第八條第四項：
未經許可，持有、寄藏或意圖販賣而陳列第1項所列槍枝者，處三
年以上十年以下有期徒刑，併科新臺幣七百萬元以下罰金。


司法院資訊處製作；財團法人民間司法改革基金會備份。
